臺灣新北地方法院刑事判決
                                    111年度審交易字第2號
公  訴  人  臺灣新北地方檢察署檢察官
被      告  郭榮宗

                    住新北市○○區○○路000 巷0 弄00號地下層
上列被告因過失傷害案件，經檢察官提起公訴（110 年度偵字第
13873 號），本院判決如下：
    主  文
郭榮宗汽車駕駛人無駕駛執照駕車犯過失傷害罪，處拘役肆拾日
，如易科罰金，以新臺幣壹仟元折算壹日。
    事實及理由
壹、查被告郭榮宗所犯係死刑、無期徒刑、最輕本刑為3 年以上
    有期徒刑以外之罪，其於準備程序就被訴事實為有罪之陳述
    ，經告知簡式審判程序之旨，並聽取其與檢察官之意見後，
    本院認無不得或不宜改依簡式審判程序進行之處，爰依刑事
    訴訟法第273 條之1 第1 項、第284 條之1 之規定，裁定進
    行簡式審判程序。
貳、本案犯罪事實及證據，除下列事項應予補充、更正外，餘均
    引用附件即檢察官起訴書之記載：
一、犯罪事實欄一第1 行所載之「郭榮宗於民國109 年8 月12日
    8 時1 分許」，應補充為「郭榮宗明知其職業小客車駕駛執
    照業經註銷，且未考領自用小客車駕駛執照，卻於民國109
　　年8 月12日8 時1 分許」；同欄之末則應補充「嗣經警據報
    前往現場處理時，郭榮宗留待現場，向到場處理警員坦承為
    肇事者，並接受其後裁判」。
二、證據並所犯法條欄一證據清單及待證事實編號2 證據名稱所
    載之「告訴人郭榮宗於警詢及偵查中之指述」，應更正為「
    告訴人蔡承峰於警詢及偵查中之指述」。
三、補充「公路監理電子閘門以證號查詢汽車駕駛人之查詢結果
    1 份（參110 年度偵字第13873 號卷第55頁）」、「被告郭
    榮宗於111 年2 月17日本院準備程序及審理中之自白（參本
    院卷附當日各該筆錄）」為證據。
叁、論罪科刑：
一、核被告所為，係犯刑法第284 條前段之汽車駕駛人無駕駛執
    照駕車過失致人受傷罪，並應依道路交通管理處罰條例第86
    條第1 項之規定加重其刑。原起訴書未論及前開道路交通管
    理處罰條例之規定，嗣經當庭告知被告所犯法條之內容，對
    被告之訴訟上之防禦、權益皆無影響，本院自得援用正確之
    法條加以審究。又被告於肇事後，在犯罪未被有偵查權限之
    機關或公務員發覺前，主動向據報前往現場處理之警員表明
    係肇事者，而願接受裁判等情，此觀卷附道路交通事故肇事
    人自首情形記錄表1 份可明，其合於自首要件，得依刑法第
    62條前段規定減輕其刑，並與前開加重事由依法先加後減之
    。
二、審酌被告案發時未持有合格之駕駛執照，本不得在公用道路
    上駕駛車輛，且一旦違規駕車上路，更應時時提高警覺並切
    實遵循道路交通安全規則，以維護自身及其他用路人之生命
    、身體或財產安全，卻於行經無號誌之交叉路口時，支線道
    車未禮讓幹線道車先行，致告訴人蔡承峰受有附件犯罪事實
    欄一所示之傷害，實有不該，惟本件交通事故之發生未可全
    數歸責於被告，肇事之一方即告訴人亦有未注意車前狀況之
    與有過失（參新北市政府車輛行車事故鑑定會新北車鑑字第
    0000000號鑑定意見書之鑑定意見），兼衡被告之素行、教
    育程度、職業、家庭經濟與生活狀況，以及犯後坦承犯行，
    態度勉可，然迄今未能與告訴人達成和解或成立調解，亦未
    獲得告訴人之諒解等一切情狀，量處如主文所示之刑，並諭
    知如易科罰金之折算標準，以資處罰。
肆、本判決係依刑事訴訟法第310 條之2 及第454 條所製作之簡
    化判決，依法僅需記載犯罪事實、證據名稱及應適用之法條
    ，並得以簡略方式為之，如認定之犯罪事實、證據及應適用
    之法條，與檢察官起訴書之記載相同者，得引用之，附此敘
    明。
據上論斷，應依刑事訴訟法第273 條之1 第1 項、第299 條第1
項前段、第310 條之2 、第454 條（本件依刑事判決精簡原則，
僅記載程序法條文），判決如主文。
本案經檢察官黃育仁偵查起訴，由檢察官陳炎辰到庭執行公訴。
中　　華　　民　　國    111   年 　  3  　月 　 15  　日
                刑事第二十四庭  法  官　李俊彥   
以上正本證明與原本無異。
如不服本判決，應於判決送達後20日內敘明上訴理由，向本院提
出上訴狀（應附繕本），上訴於臺灣高等法院。其未敘述上訴理
由者，應於上訴期間屆滿後20日內向本院補提理由書「切勿逕送
上級法院」。
                                書記官  林慈恩
中　　華　　民　　國　  111 　年　   3    月    15    日
附錄本判決論罪之法律條文：
中華民國刑法第284 條
因過失傷害人者，處1 年以下有期徒刑、拘役或10萬元以下罰金
；致重傷者，處3 年以下有期徒刑、拘役或30萬元以下罰金。

道路交通管理處罰條例第86條
汽車駕駛人，無駕駛執照駕車、酒醉駕車、吸食毒品或迷幻藥駕
車、行駛人行道或行經行人穿越道不依規定讓行人優先通行，因
而致人受傷或死亡，依法應負刑事責任者，加重其刑至二分之一
。
汽車駕駛人，在快車道依規定駕車行駛，因行人或慢車不依規定
，擅自進入快車道，而致人受傷或死亡，依法應負刑事責任者，
減輕其刑。
--------------------------------------------------------
附件：
臺灣新北地方檢察署檢察官起訴書
                                    110年度偵字第13873號
　　被　　　告　郭榮宗　男　54歲（民國00年0月0日生）
　　　　　　　　　　　　住新北市○○區○○路000巷0弄00號 地下層
　　　　　　　　　　　　國民身分證統一編號：Z000000000號
上列被告因過失傷害案件，已經偵查終結，認應提起公訴，茲將
犯罪事實及證據並所犯法條分敘如下：
　　　　犯罪事實
一、郭榮宗於民國109年8月12日8時1分許，駕駛車牌號碼000-00
    00號自用小客車沿新北市板橋區文化路2段182巷7弄駛出欲
    駛入對面之議會停車場時，明知車輛行經無號誌之交岔路口
    ，支道車應讓幹道車先行，而依當時之狀況，並無不能注意
    之情事，竟疏未注意及此，而與蔡承峰所騎乘沿新北市○○區
    ○○路0段000巷○○○路0段○○○○○○○號碼000-000號普通重型機車
    蔡承峰發生擦撞，致蔡承峰人車倒地，並受有右側肩膀擦挫
    傷、右側肩胛峰鎖骨間關節脫臼、右髖挫傷、右膝及右小腿
    擦挫傷等傷害。
二、案經蔡承峰訴由新北市政府警察局海山分局報告偵辦。
　　　　證據並所犯法條
一、證據清單及待證事實：
編號 證據名稱 待證事實 1 被告郭榮宗於警詢及本署偵查中之供述 其於上開時地駕駛車牌號碼000-0000號自用小客車與告訴人所騎乘之前開機車發生擦撞車禍之事實。 2 告訴人郭榮宗於警詢及偵查中之指訴 全部犯罪事實。 3 新北市政府警察局海山分局道路交通事故現場圖、調查報告表㈠㈡、肇事人自首情形紀錄表、當事人酒精測定紀錄表各1份、現場及車損照片共11張、現場監視錄影光碟1張暨翻拍畫面照片4張 全部犯罪事實。 4 新北市政府行車事故鑑定會110年9月22日新北車鑑字第0000000號鑑定意見書1份 被告駕駛自用小客車，行經無號誌路口，支道車未讓幹道車先行，為本案肇事主因之事實。 5 衛生福利部臺北醫院診斷證明書1份 告訴人所受傷勢。 
二、核被告所為，係犯刑法第284條前段之過失傷害罪嫌。
三、依刑事訴訟法第251條第1項提起公訴。
  　此　  致
臺灣新北地方法院
中　　華　　民　　國　 110　　年　　12　　月　　10　　日
　　　　　　　　　　　　　　　檢　察　官  黃育仁